【裁判字號】    98,易,2050
【裁判日期】    980930
【裁判案由】    毒品危害防制條例
【裁判全文】
臺灣板橋地方法院刑事判決              98年度易字第2050號
公  訴  人  臺灣板橋地方法院檢察署檢察官
被      告  甲○○
上列被告因毒品危害防制條例案件，經檢察官提起公訴（98年度
毒偵字第4380號），被告於本院準備程序進行中，就被訴之事實
為有罪之陳述，經告知其簡式審判程序之旨，並聽取當事人之意
見後，裁定進行簡式審判程序，判決如下：
    主    文
甲○○施用第二級毒品，累犯，處有期徒刑肆月，如易科罰金，
以新台幣壹仟元折算壹日；扣案第二級毒品甲基安非他命壹小包
（淨重零點捌陸肆零公克，取樣零點零零零公克，驗餘淨重零
點捌陸柒公克）沒收銷燬，扣案玻璃球貳個、分裝杓壹支、塑
膠管壹支，均沒收。
    事    實
一、甲○○前於民國95年間，因施用毒品案件，經本院以95年度
    毒聲字第645 號裁定送勒戒處所施以觀察勒戒後，因認有繼
    續施用毒品之傾向，復由本院以95年度毒聲字第1235號裁定
    令入戒治處所施以強制戒治，迄96年6 月26日強制戒治期滿
    執行完畢，該次施用毒品犯行並經臺灣板橋地方法院檢察署
    檢察官以96年度戒毒偵字第314 號不起訴處分確定；又因施
    用毒品案件，經本院以97年度簡字第1525號判決判處有期徒
    刑4 月確定；復因施用毒品案件，經臺灣臺北地方法院以97
    年度簡字第1873號判決判處有期徒刑4 月確定；前揭2 案件
    所處徒刑，嗣經台灣台北地方法院以97年度聲字第1909號裁
    定應執行有期徒刑6 月確定，於98年1 月8 日執行完畢出監
    ；詎仍未知所戒慎，猶基於施用第二級毒品之犯意，於98年
    6 月13日某時許，在台北縣三重市某友人住處內，以將甲基
    安非他命置於玻璃球內，燒烤後吸食煙氣之方式，施用甲基
    安非他命1 次；嗣於98年6 月14日晚上9 時30分許，在臺北
    縣三重市○○街與文化北路口為警查獲，並扣得其所有供本
    件施用甲基安非他命犯行所用之甲基安非他命1 包（淨重0.
    8640公克，經取樣0.0003公克，驗餘淨重0.8637公克）、玻
    璃球2 個、分裝杓1 支、塑膠管1 支，暨與其本件施用毒品
    犯行無關之不明物體殘渣袋1 只等物，甲○○且同意接受員
    警採尿，其尿液檢體經送驗呈甲基安非他命陽性反應。
二、案經臺北縣政府警察局三重分局移送臺灣板橋地方法院檢察
    署檢察官偵查後起訴。
    理    由
一、認定犯罪事實所憑之證據及理由：
(一)、訊據被告對其在上揭時間、地點施用第二級毒品甲基安非他
    命之事實，於本院審理中自白不諱；而其為警查獲時，同意
    接受員警採尿，經警將所採集被告尿液檢體送驗後，呈甲基
    安非他命陽性反應乙節，亦有臺北縣政府警察局三重分局查
    獲毒品案件被移送者姓名、代碼對照表、臺灣檢驗科技股份
    有限公司98年6 月25日濫用藥物檢驗報告各1 紙在卷可稽（
    見偵查卷第24頁、第33頁）；而被告為警查獲時，所扣得白
    色結晶１袋，淨重0.8640公克，經取樣0.0003公克，驗餘淨
    重0.8637公克，鑑定檢出甲基安非他命成分，亦有交通部民
    用航空局航空醫務中心98年6 月30日航藥鑑字第098320 5號
    毒品鑑定書在卷可憑（見偵查卷第34頁）；此外，並有被告
    所有供本件施用甲基安非他命犯行所用之玻璃球2 個、分裝
    杓1 支、塑膠管1 支等物扣案為憑，足徵被告前開自白核與
    事實相符，可以採信。
(二)、按觀察、勒戒或強制戒治執行完畢釋放後，5 年內再犯施用
    第一級毒品之罪者，檢察官應依法追訴，毒品危害防制條例
    第23條第2 項定有明文；查被告前於95年間，因施用毒品案
    件，經本院以95年度毒聲字第645 號裁定送勒戒處所施以觀
    察勒戒後，因認有繼續施用毒品之傾向，復由本院以95年度
    毒聲字第1235號裁定令入戒治處所施以強制戒治，迄96年6
    月26日強制戒治期滿執行完畢，該次施用毒品犯行並經臺灣
    板橋地方法院檢察署檢察官以96年度戒毒偵字第314 號不起
    訴處分確定等情，有臺灣高等法院被告前案紀錄表在卷可稽
    ，是被告於前開強制戒治執行完畢釋放後5 年內，再犯本件
    施用毒品案件，亦甚明確；綜上，本件事證明確，被告犯行
    堪以認定。
二、應適用之法律、科刑審酌事由及沒收物之處理：
(一)、核被告所為，係犯毒品危害防制條例第10條第2 項之施用第
    二級毒品罪，其施用第二級毒品甲基安非他命前、後，持有
    該毒品之低度行為，為其施用之高度行為所吸收，不另論罪
    ；又其有如事實欄所述前科及刑之執行情形，有上開台灣高
    等法院被告前案紀錄表在卷可稽，其於有期徒刑執行完畢後
    ，5 年以內故意再犯本件有期徒刑以上之罪，為累犯，應依
    刑法第47條第1 項規定，加重其刑。
(二)、爰審酌被告施用毒品所生危害，實以自戕身心健康為主，對
    於他人生命、身體、財產，尚無明顯重大實害，暨其犯後坦
    認犯行，甚有悔意等一切情狀，就其本件犯行，量處如主文
    所示之刑，並諭知如易科罰金之折算標準，以示懲儆。
(三)、扣案第二級毒品甲基安非他命1 小包（淨重0.8640公克，經
    取樣0.0003公克，驗餘淨重0.8637公克），係查獲之第二級
    毒品，爰依毒品危害防制條例第18條第1 項前段規定，諭知
    沒收銷燬；至另扣案之玻璃球2 個、分裝杓1 支、塑膠管1
    支等物，乃被告所有，供其本件施用甲基安非他命犯行所用
    之物，爰依刑法第38條第1 項第2 款規定宣告沒收；另扣案
    內含不明物體之殘渣袋1 只，並無任何鑑定報告足徵確為甲
    基安非他命或其他毒品，即難逕認屬毒品違禁物且與被告本
    件犯行有何關聯，是就此扣案物部分，爰不併於本案宣告沒
    收或銷燬，附此敘明。
據上論斷，應依刑事訴訟法第273 條之1 第1 項、第299 條第1
項前段，毒品危害防制條例第10條第2 項、第11條第1 項、第18
條第1 項前段，刑法第11條前段、第41條第1 項前段、第47條第
1 項、第38條第1 項第2 款，判決如主文。
本案經檢察官高智美到庭執行職務。
中    華    民    國    98    年    9     月    30    日
                  刑事第十九庭法  官  陳明偉
以上正本證明與原本無異。
如不服本判決應於送達後10日內向本院提出上訴狀。
                              書記官  陳玉心
中    華    民    國    98    年    9     月    30    日
附錄本案論罪科刑法條全文
毒品危害防制條例第10條第2項
施用第二級毒品者，處 3 年以下有期徒刑。


司法院資訊處製作；財團法人民間司法改革基金會備份。
